<word>
  <form>nihimbilira</form>
  <seq>
    <morph wordType="180">
      <shortName>ni- (1SgSubj): ni</shortName>
      <inflMsa slot="180" slotAbbr="Subject"/>
    </morph>
    <morph wordType="181">
      <shortName>him- (3SgObj): hiN</shortName>
      <inflMsa slot="181" slotAbbr="Object"/>
    </morph>
    <morph wordType="root">
      <shortName>*bili (to.see): himbilira</shortName>
      <stemMsa cat="167" catAbbr="trans" inflClass="177" inflClassAbbr="1" requiresInfl="+"/>
    </morph>
    <morph wordType="179">
      <shortName>-ra (Pres): ra</shortName>
      <inflClasses>
        <inflClass hvo="178" abbr="2"/>
        <inflClass hvo="17888" abbr="22"/>
      </inflClasses>
      <inflMsa slot="179" slotAbbr="Tense"/>
    </morph>
  </seq>
</word>
